【裁判字號】    97,易,895
【裁判日期】    971128
【裁判案由】    傷害
【裁判全文】
臺灣臺北地方法院刑事判決               97年度易字第895號
公  訴  人  臺灣臺北地方法院檢察署檢察官
被      告  乙○○
選任辯護人  簡榮宗律師
            許雅婷律師
上列被告因傷害案件，經檢察官提起公訴（96年度偵字第14608
號），經本院判決如下：
    主  文
乙○○共同傷害人之身體，處有期徒刑肆月，如易科罰金，以新
臺幣壹仟元折算壹日，減為有期徒刑貳月，如易科罰金，以新臺
幣壹仟元折算壹日。
    事  實
一、緣乙○○與多名友人於民國96年4 月11日下午11時20分許，
    至臺北市大安區○○○路○ 段223 號地下1 樓鄭繼禹經營之
    PASOUL PUB內聚會，惟欲離去時因誤認戊○○友人甲○○為
    戲弄同行女性友人乙事澄清後，戊○○遂要求乙○○道歉，
    乙○○竟此心生不滿，竟與其他數名真實年籍不詳之成年男
    子基於普通傷害故意之犯意聯絡，於民國96年4 月12日凌晨
    3 時30分許，在前開PASOUL PUB之1 樓出口櫃臺前，共同徒
    手毆打戊○○，致戊○○受有頭部撕裂傷、腦震盪、臉部擦
    傷、右耳鼓膜破裂、右眼結膜出血、頭部血腫、胸口抓傷等
    傷害。幸因PASOUL PUB裝設監視器，而錄得入場證件，逐一
    比對身分後，循線查得上情。
二、案經被害人戊○○訴由臺北市政府警察局大安分局報告臺灣
    臺北地方法院檢察署檢察官偵查後起訴。
    理  由
一、訊據被告乙○○就於前揭時間以自有之汽車駕駛執照刷過證
    件後，進入上述證人丁○○經營之PASOUL PUB，而被害人戊○○確實當日與人發生爭執，而致受有頭部撕裂傷、腦震盪
    、臉部擦傷、右耳鼓膜破裂、右眼結膜出血、頭部血腫、胸
    口抓傷等事實，於本院調查時固均坦承不諱，惟仍矢口否認
    有何傷害之犯行，辯稱：當日與丙○○、甘天安、「大牛」
    三人一同進入，並與甘天安一同離去，而未與人發生衝突，
    更不知當日有何傷害事件，係至三週後員警傳訊方知悉此事
    ，況當日亦非穿著如翻拍照片中犯嫌衣飾云云。惟查：
  (一)告訴人戊○○因就友人甲○○遭誤認一事，與現場戴毛線帽
    之人發生糾紛，而受多人毆打致傷等事實，業經證人即告訴
    人戊○○證述明確，並經證人甲○○、證人即PASOUL PUB經
    營者丁○○於本院具結證述明確；當日證人甲○○與數名舞
    客談話時，一著深色外套、頭戴毛線帽之男子（下簡稱A 男
    ）即靠近，並動手拉扯證人甲○○，於被害人戊○○上前一
    併與舞客交談後，該A 男突用力推擠被害人戊○○，其餘談
    話中之舞客即擁前朝被害人戊○○揮拳，待被害人戊○○遭
    多人追打之際，A 男亦參與出手拉扯，復將被害人戊○○拖
    往電梯，其他人並同出手等情，業經本院勘驗現場光碟屬實
    ，此有本院97年11月3 日筆錄、及現場翻拍照片（見偵查卷
    第10頁以下）在卷可參，是該名著深色外套、頭帶毛線帽之
    男子確實為參與毆打被害人者。而告訴人戊○○於事發當日
    即至國泰綜合醫院就醫，診斷受有：頭部撕裂傷、腦震盪、
    臉部擦傷、右耳鼓膜破裂、右眼結膜出血、頭部血腫、胸口
    抓傷等傷害乙節，亦有國泰綜合醫院診斷證明書（見偵查卷
    第28頁）、受傷照片（見偵查卷第59頁以下）在卷可稽；是
    告訴人確實於前揭時地遭人毆打致傷等事實。
  (二)被告確係當日毆打告訴人者乙節，業經證人甲○○當庭指認
    ，更於本院具結證稱：現場僅有一人戴毛線帽，現場僅一人
    戴毛線帽，被告即拉伊之人，被告站在第一排衝上來打告訴
    人者，故清楚記得拉人者臉部等語（本院卷第30、31頁）；
    該A 男之身分，經本院勘驗現場入場掃瞄身分同步錄影光碟
    顯示：現場錄得96年4 月11日下午11時20分33秒許身著外套
    、頭戴毛線帽之男子進場，而96年4 月11日下午11時20分11
    秒時出示側錄所得證件，即為被告之駕駛執照等情，此有現
    場進場側錄光碟、翻拍照片（見本院97年11月3 日筆錄後附
    件2 、3） ，及本院97年11月3 日勘驗筆錄附卷可參；另證
    人丁○○亦於本院具結證稱：舞廳於入口兩邊均有檢查證件
    攝影機，正後方亦有入場攝影，而現場裝設之側錄即提供法
    院之機器光碟為電腦同步攝錄結果，但因證人給證件予檢查
    證件攝影機時間、與入場時間有差別，通常會有部分時間差
    等語（見本院97年11月17日筆錄第6 、8 頁）；而被告亦已
    供稱：該駕駛執照並未出借他人，且該日係以駕駛執照側錄
    入場等語（見偵查卷第30頁）；另被告就前開毆打告訴人之
    A 男為身著外套、頭戴毛線帽男子，與光碟側錄96年4 月11
    日下午11時20分33秒進場男子之男子服飾相同乙節，亦不爭
    執（見本院97年11月3 日筆錄第4 頁）；故雖現場入場照片
    與證件側錄結果有22秒時間差，但由證人甲○○之指認、及
    證人丁○○提出佐證之現場進場側錄結果，已可認定該A 男
    即為被告，是被告毆打告訴人致傷之事實，堪以認定。
  (三)雖被告辯稱：該A 男並非伊，當日並非穿著如A 男之服飾，
    且身高亦有差異云云，並舉證人甘天安、丙○○之證詞為佐
    ；辯護人再辯稱：證人丁○○應非實際電腦比對人，且送刑
    事警察局鑑定均無法得出結果，故本件比對指認有誤云云。
    然：
    1.證人甘天安雖於警訊、偵查中均證述被告當日係穿著與監
      視結果A 男穿戴不同，而證人丙○○於偵查中更證稱：被
      告當日係穿著黑色西裝外套、內搭白色背心、牛仔褲等語
      （見偵查卷第52頁、第66頁），然證人丙○○、甘天安為
      被告之友人，而難免有迴護之情，且證人丙○○已於本院
      具結證稱：已經遺忘被告當日穿著等語（見本院卷第32頁
      ）；再由現場側錄被告證件顯示同時之入場側錄照片（見
      本院97年11月3 日筆錄後附附件3 、及偵查卷第80頁以下
      照片）顯示：現場同一時段入場者，並無證人丙○○所言
      之「黑色西裝外套、內搭白色背心、牛仔褲」者站立於左
      近等情；是證人甘天安、丙○○所證顯與事實不同，而無
      法為有利於被告之認定，故被告辯稱，顯不可採。
    2.再內政部警政署刑事警察局鑑定係入場側錄結果與事發當
      場監視錄影結果，因輸出影像及相關供鑑定之基礎，係於
      不同條件拍攝、原始畫素過低，故服法解析，判斷是否為
      同一人等情，此有該96年10月15日刑鑑字第0960135578號
      函（見偵查卷第78頁），僅係無法以科學鑑定，並不能否
      定證人甲○○於現場面對面之指認。另證人丁○○僅係說
      明提供光碟片之內容，亦非現場指認之人，本院亦未採證
      人丁○○指認「結果」為心證之形成；是辯護人之辯護尚
      有誤會。
  (四)綜上所述，本件事證明確，被告辯稱顯不可採，被告犯行洵
    堪認定，應予依法論科。
二、核被告傷害他人身體之行為，係犯刑法第277 條第1 項之普
    通傷害罪。被告與數名真實年籍不詳之成年人共同犯罪，彼
    此間有犯意聯絡及行為分擔，均為共同正犯。本院爰審酌本
    件起因於誤認等小糾紛，即率眾動手毆打，被告至審理終結
    均未能坦然悔悟，且未能與被害人和解、取得被害人之諒解
    、或賠償被害人之損害，惟被害人所受傷害並非重大、且已
    康復，並衡量被告其餘犯罪時所受之刺激、犯罪之手段、智
    識程度、犯罪所生之危險或損害等一切情狀，判處如主文所
    示之刑。又查被告犯罪時間係在96年4月24日之前，依中華
    民國96年罪犯減刑條例第2條第1項第3款、第7條之規定，應
    減其宣告刑2分之1，並諭知易科罰金之折算標準，以示懲儆
    。
據上論斷，應依刑事訴訟法第299條第1項前段，刑法第28條、第
277 條第1項、第41條第1項前段，中華民國96年罪犯減刑條例第
2條第1項第3款、第7條、第9條，刑法施行法第1條之1，判決如
主文。
本案經檢察官楊智綸到庭執行職務
中    華    民    國    97    年    11    月    28    日
                  刑事第四庭  法  官  郭惠玲
以上正本證明與原本無異。
如不服本判決應於收受送達後10日內向本院提出上訴書狀，並應
敘述具體理由；其未敘述上訴理由者，應於上訴期間屆滿後20日
內向本院補提理由書（均須按他造當事人之人數附繕本）「切勿
逕送上級法院」。告訴人或被害人如對於本判決不服者，應具備
理由請求檢察官上訴，其上訴期間之計算係以檢察官收受判決正
本之日期為準。
中    華    民    國    97    年    12    月    2     日
                              書記官  江虹儀
附錄本案論罪科刑法條全文：
刑法第277條（普通傷害罪）
傷害人之身體或健康者，處3 年以下有期徒刑、拘役或1 千元以
下罰金。
犯前項之罪因而致人於死者，處無期徒刑或7 年以上有期徒刑；
致重傷者，處3 年以上10年以下有期徒刑。


司法院資訊處製作；財團法人民間司法改革基金會備份。
